---
title: "Jurimetria — A R de Araújo Comunicações ME"
output:
  flexdashboard::flex_dashboard:
    orientation: rows
    vertical_layout: fill
    social: ["twitter", "linkedin"]
    source_code: "https://github.com/marcellofilgueiras/jurimetria_ar_de_araujo"
    theme:
      bootswatch: flatly
      primary: "#2c5282"
---

```{r setup, include=FALSE}
knitr::opts_chunk$set(echo = FALSE, warning = FALSE, message = FALSE)
library(flexdashboard)
library(tidyverse)
library(scales)
library(DT)
library(plotly)

setwd_root <- "C:/Users/marce/OneDrive/Documents/R2/jurimetria_thierry"
cjpg <- readRDS(file.path(setwd_root, "dados/compilados/cjpg.rds"))
cjpg_can <- cjpg |> filter(decisao_canonica)

# Métricas base
n_can     <- nrow(cjpg_can)
merito_re <- cjpg_can |>
  filter(papel == "re",
         tipo_decisao_cpc %in% c("merito_487_I", "homologacao_487_III"),
         resultado_dispositivo %in% c("procedente","parcial","improcedente","homologacao"))
pct_pro   <- 100 * sum(merito_re$resultado_dispositivo != "improcedente") / nrow(merito_re)
med_val   <- median(cjpg_can$valor_morais, na.rm = TRUE)
med_tempo <- median(cjpg_can$tempo_tramitacao_dias, na.rm = TRUE)

tema <- theme_minimal(base_size = 11) +
  theme(plot.title = element_text(face = "bold"),
        panel.grid.minor = element_blank())
```

# Visão Geral {data-icon="fa-chart-line"}

## Row {data-height=120}

### Sentenças canônicas

```{r}
valueBox(n_can, icon = "fa-gavel", color = "#2c5282")
```

### Taxa pró-consumidor (mérito)

```{r}
valueBox(sprintf("%.1f%%", pct_pro), icon = "fa-balance-scale", color = "#2f855a")
```

### Mediana de dano moral

```{r}
valueBox(paste0("R$ ", format(round(med_val), big.mark = ".")),
         icon = "fa-money-bill-wave", color = "#c2410c")
```

### Mediana de tempo até sentença

```{r}
valueBox(sprintf("%d dias (~%.1f mo)", med_tempo, med_tempo/30),
         icon = "fa-clock", color = "#6b46c1")
```

## Row

### Sentenças por ano {data-width=600}

```{r}
serie <- cjpg_can |> mutate(ano = year(disponibilizacao)) |> count(ano)
p <- ggplot(serie, aes(ano, n)) +
  geom_line(color = "#2c5282", linewidth = 1) +
  geom_point(color = "#2c5282", size = 3) +
  scale_x_continuous(breaks = seq(2017, 2026, 1)) +
  labs(x = NULL, y = "Sentenças") + tema
ggplotly(p)
```

### Top 10 comarcas {data-width=400}

```{r}
comarcas <- cjpg_can |> count(comarca, sort = TRUE) |> slice_head(n = 10) |>
  mutate(comarca = fct_reorder(comarca, n))
p <- ggplot(comarcas, aes(n, comarca)) +
  geom_col(fill = "#2f855a") +
  labs(x = "Sentenças", y = NULL) + tema
ggplotly(p)
```

# Decisões {data-icon="fa-gavel"}

## Row

### Pró × Contra consumidor (mérito) {data-width=400}

```{r}
df_pc <- merito_re |>
  mutate(lado = if_else(resultado_dispositivo == "improcedente",
                        "Contra", "Pró")) |>
  count(lado) |> mutate(pct = 100 * n / sum(n))

p <- ggplot(df_pc, aes(lado, pct, fill = lado)) +
  geom_col(width = 0.6) +
  geom_text(aes(label = sprintf("%.1f%%\n(n=%d)", pct, n)),
            vjust = -0.2, fontface = "bold") +
  scale_fill_manual(values = c("Pró" = "#2f855a", "Contra" = "#c53030")) +
  scale_y_continuous(expand = expansion(mult = c(0, 0.2))) +
  labs(x = NULL, y = "% das sentenças") + tema +
  theme(legend.position = "none")
p
```

### Resultado por papel da empresa {data-width=600}

```{r}
df_papel <- cjpg_can |>
  filter(!is.na(papel),
         tipo_decisao_cpc %in% c("merito_487_I", "homologacao_487_III")) |>
  mutate(
    papel = factor(papel, levels = c("re","autora"),
                   labels = c("Empresa RÉ","Empresa AUTORA")),
    subtipo = case_when(
      resultado_dispositivo == "procedente"   ~ "Integral",
      resultado_dispositivo == "parcial"      ~ "Parcial",
      resultado_dispositivo == "homologacao"  ~ "Homologação",
      resultado_dispositivo == "improcedente" ~ "Improcedente"
    ),
    subtipo = factor(subtipo, levels = c("Integral","Parcial","Homologação","Improcedente"))
  ) |>
  count(papel, subtipo) |>
  group_by(papel) |> mutate(pct = 100 * n / sum(n)) |> ungroup()

p <- ggplot(df_papel, aes(subtipo, pct, fill = subtipo)) +
  geom_col() +
  facet_wrap(~ papel) +
  scale_fill_manual(values = c("Integral"="#2f855a","Parcial"="#9ae6b4",
                               "Homologação"="#90cdf4","Improcedente"="#c53030")) +
  labs(x = NULL, y = "%", fill = NULL) + tema +
  theme(legend.position = "bottom",
        axis.text.x = element_text(angle = 30, hjust = 1))
p
```

## Row

### Tipo de decisão (CPC)

```{r}
df_cpc <- cjpg_can |> count(tipo_decisao_cpc, sort = TRUE) |>
  mutate(pct = 100 * n / sum(n),
         tipo_decisao_cpc = fct_reorder(tipo_decisao_cpc, n))
p <- ggplot(df_cpc, aes(n, tipo_decisao_cpc)) +
  geom_col(fill = "#2c5282") +
  geom_text(aes(label = sprintf("%d (%.1f%%)", n, pct)), hjust = -0.1) +
  scale_x_continuous(expand = expansion(mult = c(0, 0.2))) +
  labs(x = "Sentenças", y = NULL) + tema
p
```

# Tempo de Tramitação {data-icon="fa-clock"}

## Row

### Distribuição do tempo até sentença {data-width=700}

```{r}
base_t <- cjpg_can |> filter(papel == "re",
                              tipo_decisao_cpc == "merito_487_I",
                              !is.na(tempo_tramitacao_dias),
                              tempo_tramitacao_dias >= 0,
                              tempo_tramitacao_dias <= 3650)
med  <- median(base_t$tempo_tramitacao_dias)
mn   <- mean(base_t$tempo_tramitacao_dias)

p <- ggplot(base_t, aes(tempo_tramitacao_dias)) +
  geom_histogram(binwidth = 90, fill = "#6b46c1", color = "white", boundary = 0) +
  geom_vline(xintercept = med, linetype = "dashed", color = "grey20") +
  geom_vline(xintercept = mn,  linetype = "dotted", color = "#1f4e79") +
  scale_x_continuous(breaks = seq(0, 3650, 365),
                     labels = function(x) paste0(round(x/365, 1),"a")) +
  labs(x = "Anos de tramitação", y = "Sentenças",
       title = sprintf("Mediana %d dias (~%.1f mo) | Média %d dias",
                       med, med/30, round(mn))) + tema
p
```

### Faixas de tempo {data-width=300}

```{r}
faixas <- base_t |>
  mutate(faixa = case_when(
    tempo_tramitacao_dias <  180 ~ "Até 6 m",
    tempo_tramitacao_dias <  365 ~ "6m a 1a",
    tempo_tramitacao_dias <  730 ~ "1 a 2a",
    tempo_tramitacao_dias < 1095 ~ "2 a 3a",
    TRUE                         ~ ">3a"
  ),
  faixa = factor(faixa, levels = c("Até 6 m","6m a 1a","1 a 2a","2 a 3a",">3a"))
  ) |> count(faixa) |> mutate(pct = 100 * n / sum(n))

p <- ggplot(faixas, aes(faixa, pct)) +
  geom_col(fill = "#6b46c1") +
  geom_text(aes(label = sprintf("%.1f%%", pct)), vjust = -0.3) +
  scale_y_continuous(expand = expansion(mult = c(0, 0.2))) +
  labs(x = NULL, y = "%") + tema
p
```

# Quantum {data-icon="fa-money-bill-wave"}

## Row

### Distribuição dos valores {data-width=700}

```{r}
v <- cjpg_can |> filter(!is.na(valor_morais))
medv <- median(v$valor_morais)
mnv  <- mean(v$valor_morais)

p <- ggplot(v, aes(valor_morais)) +
  geom_histogram(binwidth = 1000, fill = "#c2410c", color = "white", boundary = 0) +
  geom_vline(xintercept = medv, linetype = "dashed", color = "grey20") +
  geom_vline(xintercept = mnv,  linetype = "dotted", color = "#1f4e79") +
  scale_x_continuous(labels = label_dollar(prefix = "R$ ", big.mark = ".")) +
  labs(x = "Valor (R$)", y = "Sentenças",
       title = sprintf("Mediana R$ %s | Média R$ %s",
                       format(round(medv), big.mark = "."),
                       format(round(mnv),  big.mark = "."))) + tema
p
```

### Evolução do quantum por ano {data-width=500}

```{r}
val_ano <- cjpg_can |> filter(!is.na(valor_morais)) |>
  mutate(ano = year(disponibilizacao)) |>
  group_by(ano) |>
  summarise(mediana = median(valor_morais),
            p25 = quantile(valor_morais, 0.25),
            p75 = quantile(valor_morais, 0.75),
            n = n(), .groups = "drop")
p <- ggplot(val_ano, aes(ano, mediana)) +
  geom_ribbon(aes(ymin = p25, ymax = p75), fill = "#fed7aa", alpha = 0.6) +
  geom_line(color = "#c2410c", linewidth = 1) +
  geom_point(color = "#c2410c", size = 2.5) +
  scale_x_continuous(breaks = seq(2017, 2026, 1)) +
  scale_y_continuous(labels = label_dollar(prefix = "R$ ", big.mark = ".")) +
  labs(x = NULL, y = "Mediana (R$)") + tema
p
```

# Precedentes {data-icon="fa-star"}

## Row

### Top 30 precedentes (ranqueados por score 0-6)

```{r}
prec <- read.csv(file.path(setwd_root, "analise/precedentes_campeoes.csv"),
                 stringsAsFactors = FALSE, encoding = "UTF-8") |>
  select(score_total, processo, data, comarca, vara, magistrado,
         resultado_dispositivo, valor_morais,
         tem_protesto, tem_duplicata, tem_rel_juridica, tem_contrato,
         tem_tutela_deferida, dispositivo_trecho)

datatable(
  prec,
  rownames = FALSE,
  extensions = c("Buttons"),
  filter = "top",
  options = list(
    pageLength = 15,
    scrollX = TRUE,
    dom = "Bfrtip",
    buttons = c("csv","excel"),
    columnDefs = list(
      list(width = "400px",
           targets = which(names(prec) == "dispositivo_trecho") - 1),
      list(className = "dt-center",
           targets = which(names(prec) == "score_total") - 1)
    )
  )
) |>
  formatStyle("score_total",
              background = styleColorBar(c(0, max(prec$score_total)), "#9ae6b4"),
              fontWeight = "bold") |>
  formatCurrency("valor_morais", currency = "R$ ",
                 mark = ".", dec.mark = ",", digits = 0)
```

# Todas as Sentenças {data-icon="fa-table"}

## Row

### 243 sentenças canônicas (filtros no topo de cada coluna)

```{r}
tab <- cjpg_can |>
  mutate(data = format(disponibilizacao, "%d/%m/%Y")) |>
  select(processo, data, comarca, classe, papel,
         tipo_decisao_cpc, resultado_dispositivo, favorabilidade,
         valor_morais, tempo_tramitacao_dias,
         tem_protesto, tem_danos, tem_duplicata, tem_contrato,
         dispositivo_txt)

datatable(
  tab,
  rownames = FALSE,
  filter = "top",
  options = list(
    pageLength = 15,
    scrollX = TRUE,
    dom = "frtip",
    columnDefs = list(
      list(width = "400px",
           targets = which(names(tab) == "dispositivo_txt") - 1)
    )
  )
) |>
  formatStyle("favorabilidade",
              backgroundColor = styleEqual(
                c("consumidor_venceu","empresa_venceu","indefinido"),
                c("#d4edda","#f8d7da","#fff3cd")
              )) |>
  formatCurrency("valor_morais", currency = "R$ ",
                 mark = ".", dec.mark = ",", digits = 0)
```

# Sobre {data-icon="fa-info-circle"}

## Row

### Metodologia

**Objeto:** Pesquisa jurimétrica sobre **A R de Araújo Comunicações ME** (também conhecida como **Guia Plus** / **Lista Regional Brasil**), empresa investigada pela prática de cobrança por publicidade em lista telefônica não contratada, com posterior protesto de duplicatas e inscrição em cadastros de inadimplentes.

**Fonte:** TJSP — ESAJ (consultas CJSG e CJPG, dados públicos).

**Coleta:** pacote R [`{tjsp}`](https://github.com/jjesusfilho/tjsp) (Jose de Jesus Filho).

**Recorte temporal:** 2017–2026 (2026 incompleto).

**Base bruta:** 270 linhas de sentenças. Filtragem `decisao_canonica` para 243 sentenças únicas (descarta duplicatas do scraping e atos repetidos por processo).

**Pipeline:** 14 scripts numerados em `jurimetria_ar_de_araujo/`, do download à geração deste dashboard.

### Definições

- **`decisao_canonica`**: marca apenas 1 linha por processo, privilegiando decisão de mérito (art. 487) sobre execução (art. 924) e, dentro da mesma categoria, a mais recente.
- **`tipo_decisao_cpc`**: classificação automática em `merito_487_I`, `homologacao_487_III`, `extincao_sem_merito_485`, `extincao_execucao_924`.
- **`valor_morais`**: extraído do dispositivo (não do relatório/petição inicial). Filtro 500 ≤ valor ≤ 100.000.
- **`tempo_tramitacao_dias`**: `data_sentenca − MIN(dt_mov)` por processo (proxy para ajuizamento).
- **Pró-consumidor**: empresa ré + (procedente, parcial ou homologação) | empresa autora + improcedente.
